# 政府补助的会计矛盾

提问人：湖南阿金 时间：2010-03-31 16:39:24
本人日前审计一企业，其取得了政府拨付的中小企业发展专项资金 100 万元，是用于购买固定资产的，企业会计上已计入资本公积。
按照《企业会计准则》的规定，此类拨付款属于与资产相关的政府补助，应当确认为递延收益，并在相关资产的使用寿命内平均分配。但根据同时财政部发的文件《中小企业发展专项资金管理办法》（ 2006 年 7 月发布）的规定，与资产购置相关的政府补助应计入资本公积，与借款利息有关的补助应直接冲减财务费用。应该怎样处理呢？

回答人：chenyiwei
回复 楼主 湖南阿金 的帖子这是个老问题了。不过政府补助准则对此也是留了缺口的。政府补助准则的应用指南规定：“政府拨入的投资补助等专项拨款中，国家相关文件规定作为"资本公积"处理的，也属于资本性投入的性质。政府的资本性投入无论采用何种形式，均不属于政府补助”。 鉴于你所引用的也是财政部发布的文件，因此即使已经执行新准则，也可以按照《中小企业发展专项资金管理办法》规定的财务处理方法执行。

回答人：chenyiwei
回复 板凳 湖南阿金 的帖子请注意我前面引用的准则应用指南中的原话：“政府拨入的投资补助等专项拨款中，国家相关文件规定作为"资本公积"处理的，也属于资本性投入的性质。政府的资本性投入无论采用何种形式，均不属于政府补助”。 关于投资补助的定义和财务上对此问题的界定，我以前在CPA之声版面有一个回帖，你可以搜索一下。 确实，政府没有因为拨款给企业而成为企业的股东，但相关财政规定要求作为“投资补助”计入资本公积，确实不合理。这可能是历史上传统处理方法的残余，即通过计入资本公积的方式限定企业不得作为可分配的利润。但是虽然不合理，但有明文规定的，我们在实务操作中也就只能照此执行了。